【裁判字號】    95,易,155
【裁判日期】    950323
【裁判案由】    竊盜
【裁判全文】
臺灣臺中地方法院刑事判決               95年度易字第155號
公  訴  人  臺灣臺中地方法院檢察署檢察官
被      告  丙○○
                      號2樓之.
上列被告因竊盜案件，經檢察官提起公訴（九十四年度偵字第一
六三八○、一七三五九號），本院判決如下：
    主    文
丙○○連續攜帶兇器竊盜，累犯，處有期徒刑壹年捌月。扣案之
鑰匙貳支沒收。
    犯罪事實
一、丙○○前因違反毒品危害防制條例案件，於民國九十一年六
    月七日經本院以九十一年度易字第九一八號判決處有期徒刑
    十月，上訴後，於九十一年八月二十日經臺灣高等法院臺中
    分院以九十一年度上易字第一三六四號判決駁回上訴確定；
    再因違反毒品危害防制條例案件於九十一年九月十三日經本
    院以九十一年度易字第一八五○號判決處有期徒刑七月，上
    訴後，經臺灣高等法院臺中分院以九十一年度上易字第一八
    七七號受理，嗣經撤回上訴確定；又因妨害自由案件，於九
    十一年十一月二十九日經臺灣高等法院臺中分院以九十一年
    度上訴字第一七九四號判決處有期徒刑四月，上訴後，於九
    十二年二月十三日經最高法院以九十二年臺上字第五九七號
    判決駁回上訴確定。繼於九十二年三月二十四日經臺灣高等
    法院臺中分院以九十二年度聲字第二二一號裁定定應執行刑
    為有期徒刑一年七月，經送監執行，甫於九十三年七月二十
    二日縮短刑期執行完畢。詎丙○○猶不知悔改，猶基於意圖
    為自己不法所有之概括犯意，以自備之鑰匙，於附表編號一
    、二所示之時間、地點，連續竊取癸○○、辛○○所有如附
    表編號一、二所示之財物得逞。嗣於九十四年九月二十九日
    ，丙○○駕駛所竊之該車搭載不知情之友人戊○○、羅瑪妮
    ，並與鍾俊明相約於同日三時許，在臺中市○○區○○路附
    近，因鍾俊明於當場自行一人竊取在前開玉門路九四號，車
    牌號碼EP-8898號自小客車內丁○○所有之汽車音響一組時
    ，為警一併查獲，並扣得前開丙○○所有供竊取附表編號一
    、二所示財物之鑰匙一支。丙○○復承上開之概括犯意，先
    後於附表編號三至八所示之時間、地點，分別以自備之鑰匙
    一支，及非其所有客觀上足供兇器使用之活動扳手一支（未
    扣案），連續竊取乙○○、甲○○、子○○、庚○○、丑○○、己○○等人所有之財物得逞。丙○○另承前之概括犯意
    ，並與戊○○共同基於意圖為自己不法所有之犯意聯絡，於
    九十四年十月十日，由丙○○駕駛車牌號碼E9-6498號廂型
    車搭載戊○○，一同前往臺中縣大肚鄉營埔活動中心，徒手
    竊取該活動中心二樓內之擴音設備一套得逞。嗣於九十四年
    十月十一日九時許，丙○○駕駛前開所竊CB-1739號之廂型
    車，央請不知情之戊○○駕駛其竊得之TQ-2312號廂型車，
    一同前往前揭甘露寺停車場內，合力將丙○○所竊而暫置路
    旁之車斗搬運上車，欲離去之際即為警查獲，並當場扣得前
    開丙○○所有供其竊取附表編號三至六號、第八號所示財物
    之鑰匙一支。
二、案經臺中市警察局第六分局報告臺灣臺中地方法院檢察署檢
    察官偵查起訴。
    理  由
一、上開犯罪事實，迭據被告丙○○於警詢及偵審中坦承不諱，
    核與證人戊○○於警詢、偵訊及本院審理中供述情節，及被
    害人癸○○、辛○○、乙○○、甲○○、子○○、庚○○、
    己○○、丑○○於警詢時指訴之情節相符，並有癸○○、辛○○、乙○○、子○○、庚○○、己○○、丑○○立具之贓
    物認領保管單、扣押物品目錄表、現場位置圖、照片、車籍
    作業系統查詢認可資料、駕駛執照影本等在卷可資佐證。本
    案事證明確，被告上開竊行堪以認定。
二、核被告丙○○所為如附表編號一至六號、八號所示之行為，
    及與戊○○共同行竊臺中縣大肚鄉營埔村活動中心音響設備
    之行為，係犯刑法第三百二十條第一項之竊盜罪，其所為如
    附表編號七號所示之行為，係犯同法第三百二十一條第一項
    第三款之攜帶兇器竊盜罪。被告與戊○○共同竊取臺中縣大
    肚鄉營埔村活動中心音響設備之竊盜犯行，其二人間有犯意
    之聯絡，行為之分擔，為共同正犯。被告所為多次竊盜行為
    ，時間緊接，所犯罪名相同，顯係出於概括犯意為之，為連
    續犯，應依法以一罪論以犯罪態樣較重之攜帶兇器竊盜罪，
    並加重其刑。又被告前因違反毒品危害防制條例案件，於九
    十一年六月七日經本院以九十一年度易字第九一八號判決處
    有期徒刑十月，上訴後，於九十一年八月二十日經臺灣高等
    法院臺中分院以九十一年度上易字第一三六四號判決駁回上
    訴確定；再因違反毒品危害防制條例案件於九十一年九月十
    三日經本院以九十一年度易字第一八五○號判決處有期徒刑
    七月，上訴後，經臺灣高等法院臺中分院以九十一年度上易
    字第一八七七號受理，嗣經撤回上訴確定；又因妨害自由案
    件，於九十一年十一月二十九日經臺灣高等法院臺中分院以
    九十一年度上訴字第一七九四號判決處有期徒刑四月，上訴
    後，於九十二年二月十三日經最高法院以九十二年臺上字第
    五九七號判決駁回上訴確定。繼於九十二年三月二十四日經
    臺灣高等法院臺中分院以九十二年度聲字第二二一號裁定定
    應執行刑為有期徒刑一年七月，經送監執行，甫於九十三年
    七月二十二日縮短刑期執行完畢，有臺灣臺中地方法院檢察
    署刑案資料查註紀錄表及臺灣高等法院被告前案紀錄表在卷
    可考，其於刑之執行完畢後五年以內，再犯本件有期徒刑以
    上之罪，為累犯，爰依刑法第四十七條之規定加重其刑，並
    遞予加重之。扣案之鑰匙二支，係被告所有，並分別供其竊
    盜附表編號一至六號、八號所示財物使用之物，業據被告供
    明在卷，爰併依刑法第三十八條第一項第二款之規定宣告沒
    收。至被告持以竊取附表編號七所示車斗使用之活動扳手，
    並非被告所有一節，業據被告供述在卷，且無證據證明為被
    告所有，復未據扣案，爰不為沒收之諭知，附此敘明。
三、公訴意旨另以：被告丙○○基於與戊○○犯意聯絡及行為分
    擔，於九十四年十月七日晚間某時，駕駛車牌號碼E9-6498
    號廂型車搭載戊○○，在臺中市○○路與國際街口附近及其
    他不詳處所，由被告把風，戊○○尋找車牌號碼不詳之車輛
    約四臺，並入內竊取車內之財物，認被告此部分亦涉犯刑法
    第三百二十條第一項之竊盜罪嫌云云。惟按犯罪事實應依證
    據認定之，無證據不得推定其犯罪事實；被告之自白，不得
    作為有罪判決之唯一證據，仍應調查其他必要之證據，以察
    其是否與事實相符，刑事訴訟法第一百五十四條第二項、第
    一百五十六條第二項分別定有明文。又事實之認定，應憑證
    據，如未能發現相當證據，或證據不足以證明，自不能以推
    測或擬制之方法，為裁判基礎；且認定犯罪事實所憑之證據
    ，雖不以直接證據為限，間接證據亦包括在內，然而無論直
    接證據或間接證據，其為訴訟上之證明，須於通常一般之人
    均不致有所懷疑，而得確信其為真實之程度者，始得據為有
    罪之認定，倘其證明尚未達到此一程度，而有合理之懷疑存
    在而無從使事實審法院得有罪之確信時，即應由法院為諭知
    被告無罪之判決（最高法院四十年臺上字第八六號判例、七
    十六年臺上字第四九八六號判例可資參照）。次按刑事訴訟
    法第一百六十一條已於九十一年二月八日修正公布，修正後
    同條第一項規定：檢察官就被告犯罪事實，應負舉證責任，
    並指出證明之方法。因此，檢察官對於起訴之犯罪事實，應
    負提出證據及說服之實質舉證責任。倘其所提出之證據，不
    足為被告有罪之積極證明，或其闡明之證明方法，無從說服
    法官以形成被告有罪之心證，基於無罪推定之原則，自應為
    被告無罪判決之諭知（最高法院九十二年臺上字第一二八號
    判例意旨可參）。公訴人認被告涉有前開罪嫌，無非以被告
    於警詢、偵訊中之供述為論據。然訊據被告堅詞否認有此部
    分之犯行，而證人戊○○亦於本院九十五年三月九日審理時
    到庭結證從未與被告共同竊取他人車內財物一節明確，且遍
    查卷內並無任何與此部分竊盜犯行相關之被害車輛之車籍資
    料，或相關被害人之資料，此外，復查無任何證據足資認定
    被告有為此部分竊盜犯行，然公訴人認為此部分如果成立犯
    罪，與前揭業經論罪科刑之竊盜罪間，有連續犯之裁判上一
    罪關係，爰不另為無罪之諭知，併此敘明。
據上論斷，應依刑事訴訟法第二百九十九條第一項前段，刑法第
五十六條、第三百二十一條第一項第三款、第四十七條、第三十
八條第一項第二款，判決如主文。
本案經檢察官壬○○到庭執行職務。
中    華    民    國  九十五  年   三   月   二十三   日
                  刑事第九庭    審判長法  官  陳  得  利
                                      法  官  余  德  正
                                      法  官  莊  秋  燕
以上正本證明與原本無異。
如不服本判決，應於送達後十日內向本院提出上訴狀（須附繕
本），上訴於臺灣高等法院臺中分院。
                                      書記官  莊  玉  惠
中    華    民    國  九十五  年   三   月   二十三   日
附錄論罪科刑法條：
中華民國刑法第三百二十條
 (普通竊盜罪、竊佔罪)
意圖為自己或第三人不法之所有，而竊取他人之動產者，為竊盜
罪，處五年以下有期徒刑、拘役或五百元以下罰金。
意圖為自己或第三人不法之利益，而竊佔他人之不動產者，依前
項之規定處斷。
前二項之未遂犯罰之。
中華民國刑法第三百二十一條
犯竊盜罪而有左列情形之一者，處六月以上、五年以下有期徒刑
：
一  於夜間侵入住宅或有人居住之建築物、船艦或隱匿其內而犯
    之者。
二  毀越門扇、牆垣或其他安全設備而犯之者。
三  攜帶兇器而犯之者。
四  結夥三人以上而犯之者。
五  乘火災、水災或其他災害之際而犯之者。
六  在車站或埠頭而犯之者。
前項之未遂犯罰之。
 附表：
┌──┬───┬──────┬───────┬───────┬─────┐
│編號│被害人│  時   間   │  地   點     │ 犯 罪 方 法  │ 取得財物 │
├──┼───┼──────┼───────┼───────┼─────┤
│ 一 │癸○○│九十四年九月│臺中市西屯區福│以自備鑰匙開啟│CARDIO牌汽│
│    │      │二十八日二十│科路與玉門路口│車牌號碼YH-193│車音響主機│
│    │      │二時許      │              │1號自小客車， │一組（已發│
│    │      │            │              │進入車內徒手竊│還被害人）│
│    │      │            │              │得癸○○所有汽│          │
│    │      │            │              │車音響主機（廠│          │
│    │      │            │              │牌：CARDIO）一│          │
│    │      │            │              │組            │          │
├──┼───┼──────┼───────┼───────┼─────┤
│ 二 │辛○○│九十四年九月│臺中縣龍井鄉新│以自備鑰匙竊得│車牌號碼GW│
│    │      │二十九日二時│東村遊園南路26│辛○○所有車牌│-1211號自 │
│    │      │許          │9巷80弄前     │號碼GW-1211號 │小客車一輛│
│    │      │            │              │自小客車一輛，│（已發還被│
│    │      │            │              │供己代步用    │害人）    │
├──┼───┼──────┼───────┼───────┼─────┤
│ 三 │甲○○│九十四年十月│臺中市西屯區福│以自備鑰匙竊得│車牌號碼  │
│    │      │九日十五時許│祥街福科國小側│甲○○所有車牌│WH-9472自 │
│    │      │            │門            │號碼號WH-9472 │小客車一輛
│    │      │            │              │號自小車一輛  │（已發還被│
│    │      │            │              │              │害人）    │
├──┼───┼──────┼───────┼───────┼─────┤
│ 四 │乙○○│九十四年十月│臺中市西屯區福│以自備鑰匙竊得│車牌號碼  │
│    │      │九日十六、七│科路958號     │甲○○所有車牌│JNY-221號 │
│    │      │時許        │              │號碼JNY-221號   重型機車一
│    │      │            │              │重型機車一輛，│輛（已發還│
│    │      │            │              │供己代步用    │被害人）  │
│    │      │            │              │              │          │
├──┼───┼──────┼───────┼───────┼─────┤
│ 五 │子○○│九十四年十月│臺中縣龍井鄉遊│以自備鑰匙竊取│車牌號碼V4│
│    │      │九日十七時許│園路路旁      │豪俐有限公司所│-2939號自 │
│    │      │            │              │有交由子○○使│小貨車一輛│
│    │      │            │              │用之車牌號碼  │（已發還被│
│    │      │            │              │V4-2939號自小 │害人）    │
│    │      │            │              │客車一輛      │          │
├──┼───┼──────┼───────┼───────┼─────┤
│ 六 │庚○○│九十四年十月│臺中縣烏日鄉榮│以自備鑰匙竊得│車牌號碼TQ│
│    │      │九日二十二時│泉村中山路3段 │庚○○所有車牌│-2312號廂 │
│    │      │許          │成功嶺高速公路│號碼TQ-2312號 │型車一輛（│
│    │      │            │橋下          │廂型車一輛，供│已發還被害│
│    │      │            │              │己代步用      │人）      │
├──┼───┼──────┼───────┼───────┼─────┤
│ 七 │丑○○│九十四年十月│臺中市西屯區西│持合力益股份有│車牌號碼OT│
│    │      │十一日凌晨某│屯路3段175號甘│限公司所有，交│-4431號貨 │
│    │      │時          │露寺停車場內  │由丑○○所使用│車之車斗一│
│    │      │            │              │車牌號碼OT-443│件（已發還│
│    │      │            │              │1號貨車上所放 │被害人）  │
│    │      │            │              │置，客觀上足供│          │
│    │      │            │              │為兇器使用之活│          │
│    │      │            │              │動扳手，竊取該│          │
│    │      │            │              │貨車之車斗一件│          │
│    │      │            │              │              │          │
├──┼───┼──────┼───────┼───────┼─────┤
│ 八 │己○○│九十四年十月│臺中縣大肚鄉自│以自備鑰匙竊得│車牌號碼CB│
│    │      │十一日凌晨四│治路大肚鄉公所│己○○所有車牌│-1739號廂 │
│    │      │時許        │停車場內      │號碼CB-1739 號│型車一輛（│
│    │      │            │              │廂型車一輛    │已發還被害│
│    │      │            │              │              │人）      │
│    │      │            │              │              │          │
└──┴───┴──────┴───────┴───────┴─────┘


司法院資訊處製作；財團法人民間司法改革基金會備份。
